臺灣高等法院臺南分院交通事件裁定　　100年度交抗字第107號
移
抗告人即受處分人　田忠偉
上列抗告人即受處分人因違反道路交通管理處罰條例事件，不服
臺灣臺南地方法院中華民國100年9月6日裁定（100年度交聲字第
437號）提起抗告，本院裁定如下：
    主  文
抗告駁回。
    理  由
一、抗告意旨略以：抗告人於原裁定所載時地遇見飆車族時，即
    降低速度以30至40公里時速行駛，並左轉引道離去。抗告人
    並不認識飆車族，亦無與飆車族共同競速或危險駕車之行為
    。爰提起本件抗告，請求撤銷原裁定云云。
二、按汽車駕駛人，駕駛汽車有在道路上蛇行，或以其他危險方
    式駕車者，處新臺幣6,000 元以上24,000元以下罰鍰，並當
    場禁止其駕駛。二輛以上之汽車共同違反第1 項規定，或在
    道路上競駛、競技者，處汽車駕駛人新臺幣30,000元以上90
    ,000元以下罰鍰，並當場禁止其駕駛及吊銷其駕駛執照。汽
    車駕駛人有第43條規定之情形者，應接受道路交通安全講習
    。汽車駕駛人，曾依第43條規定吊銷駕駛執照者，3 年內不
    得考領駕駛執照，道路交通管理處罰條例第43條第1項第1款
    、第3項、第24條第1項第3款及67條第2項分別定有明文。
三、經查：
  (一)移送機關指稱抗告人駕駛2983-JX號自用一般小客車，於100
    年4月17日01時50分許，行駛於台南市新市區南134線及南13
    5 線之路段，有「兩輛以上汽車共同在道路上競駛」之違規
    行為，經臺南市政府警察局逕行舉發。再經移送機關依道路
    交通管理處罰條例第43條第3項、第24條第1項第3 款（原裁
    決書漏載第1項第3款）、第85條第1 項及違反道路交通管理
    事件統一裁罰基準表之規定，裁處罰鍰30,000元，吊銷駕駛
    執照，3 年內禁考，並應參加道路交通安全講習等情，有台
    南市政府警察局100年4月21日南市警交大字第ST 0000000號
    舉發違反道路交通管理事件通知單、抗告人自承於上開時間
    駕駛上開車號之提供違規駕駛人申報書及移送機關100年6月
    1日麻監裁罰字第裁75-ST 0000000號違反道路交通事件裁決
    書各1份在卷可參。
  (二)抗告人辯稱並無共同競速或危險駕駛之違規行為云云，惟經
    本院依職權勘驗台南市政府警察局善化分局100年4月17日南
    市警善交字第1000010194號函檢送之蒐證錄影光碟，勘驗結
    果如下：「(1)100年4月17日當日凌晨1 時45分05秒，警方駕
    駛警車執行防治危險駕車勤務，發現大批車輛經過，乃開始
    進行跟拍。(2)在蒐證光碟目錄1畫面時間00:30，聽到警方說
    ：「不要跟太近，不然會煞車不及。」(3)在蒐證光碟目錄 1
    畫面時間00: 36，警方發現上開大批車輛引擎轟轟作響，行
    駛雙向兩車道，並佔據對向車道行駛，並且不時變換車道，
    警方開始口述車牌號碼為：W3-5678、9221-XV、3883- VF、
    035 2-D6、4833-EL、6039-MH、2426- SW、D 3-6381、6100
    - NP、7332-WR、6005-SR、8817-D7。(4)於蒐證光碟3分26秒
    時，警方口述車牌號碼：2983-JX、2167-GE、7030-TL、212
    6- L W、2530-XP、TK-0322、TH-7235、4935-UV、8815- JK
    等車輛。期間車號：2983-JX 自小客車當時車速極快，在大
    批車輛當中並無放慢速度，與前車拉開距離情形。(5)在蒐證
    光碟目錄1畫面時間04:15，警方再次說不要跟太近，車速很
    快。(6)此外，在蒐證光碟目錄1畫面時間02:06及02:38 秒時
    ，上開大批車輛曾經分別進行左轉、右轉」等情，有本院勘
    驗筆錄在卷可稽。依上開勘驗結果，抗告人駕駛車號2983-J
    X 自小客車確於上開時地與其他共20輛引擎轟隆作響之自小
    客車集體行駛於上開路段之雙向兩車道。又依上開勘驗結果
    ，警車上蒐證之警員曾經兩度要求駕駛警車之員警，因為車
    速太快，注意不要跟太近，以免煞車不及等語。顯見警車當
    時跟追之速度甚快。則抗告人與其他共20輛之自小客車，占
    據雙向兩車道高速行駛，倘對向有其他車輛行駛而來，自有
    可能發生對撞或追撞之重大事故危險。此外，一般用路人遇
    上集體高速行駛之車陣，為保自身行車安全，應有採取靠邊
    暫停或於轉彎處即行轉彎脫離之躲避動作，始合於一般生活
    經驗法則。惟抗告人駕駛上開自小客車於警方自後跟拍當時
    ，車速甚快，並無減速或與其他20部車輛區隔之情形，且上
    開20輛自小客車集結而成之車陣，於途中行經兩處叉路，抗
    告人均未脫離車陣，既仍持續與上開20輛自小客車集體行駛
    當中，顯見抗告人有共同以危險方式駕車之違規行為自明。
    抗告人辯稱伊並無共同以危險方式駕車云云，顯不足採信。
四、原審認移送機關以「二輛以上汽車共同在道路上競駛」為裁
    罰事由，尚有違誤，乃撤銷原處分；並依道路交通管理處罰
    條例第43條第3項、第24條第1項第3款、第85條第1項及違反
    道路交通管理事件統一裁罰基準表之規定，自為裁定，以抗
    告人汽車駕駛人駕駛汽車，有二輛以上之汽車共同在道路上
    以危險方式駕車之違規行為，科處罰鍰新臺幣 3萬元，吊銷
    其駕駛執照，3 年內不得考領駕駛執照，並應接受道路交通
    安全講習。經核其認事用法，並無違誤。抗告人猶執前詞提
    起抗告，指摘原裁定不當，為無理由，應予駁回。
據上論結，應依依道路交通管理處罰條例第89條、道路交通事件
處理辦法第25條，刑事訴訟法第412條，裁定如主文。
中    華    民    國   100    年    10    月    25    日
                  刑事第六庭    審判長法  官  董武全
                                      法  官  賴純慧
                                      法  官  林英志
以上正本證明與原本無異。
不得再抗告。
                                      書記官  魏安里
中    華    民    國   100    年    10    月    25    日